臺灣士林地方法院刑事裁定
110年度撤緩字第152號
聲  請  人  臺灣士林地方檢察署檢察官
受  刑  人  陳守利


                    （現於法務部○○○○○○○○○○○執 行中）
上列聲請人因受刑人傷害等案件（110年度審簡字第548號），聲
請撤銷緩刑之宣告（110年度執聲字第935號），本院裁定如下：
    主  文
陳守利緩刑之宣告撤銷。
    理  由
一、聲請意旨略以：受刑人陳守利因犯護照條例案件，經臺灣桃
    園地方法院於民國110年3月26日以109年度簡上字第715號判
    決處拘役50日，緩刑2年，並應於判決確定之日起1年內向公
    庫支付新臺幣（下同）2萬元，於110年3月26日確定（下稱
    前案）。受刑人於緩刑期前即109年12月14、15日更犯傷害
    等罪，經本院於110年8月9日以110年度審簡字第548號判決
    處應執行拘役120日，於110年9月22日確定（下稱後案），
    且受刑人迄未履行支付公庫2萬元及繳交未扣案犯罪所得，
    足認原宣告之緩刑難收其預期效果，核其所為，合於刑法第
    75條之1第1項第1、4款所定得撤銷緩刑宣告之原因，爰依刑
    事訴訟法第476條規定聲請撤銷緩刑宣告等語。
二、按緩刑宣告，得斟酌情形，命向公庫支付一定之金額；又受
    緩刑之宣告而違反第74條第2項第1款至第8款所定負擔情節
    重大，足認原宣告之緩刑難收其預期效果，而有執行刑罰之
    必要者，得撤銷其宣告，刑法第74條第2項第4款、第75條之
    1第1項第4款分別定有明文。次按緩刑之宣告應撤銷者，由
    受刑人所在地或其最後住所地之地方法院檢察官聲請該法院
    裁定之，刑事訴訟法第476條亦有明定。再按緩刑制度之目
    的在鼓勵惡性較輕微之犯罪行為人或偶發犯、初犯得適時改
    過，以促其遷善，復歸社會正途；又緩刑宣告得以附條件方
    式為之，亦係基於個別預防與分配正義，俾確保犯罪行為人
    自新及適度填補其犯罪所生之損害為目的，然犯罪行為人經
    宣告緩刑後，若有具體事證足認其並不因此有改過遷善之意
    ，自不宜給予緩刑之寬典，故而設有撤銷緩刑宣告制度。所
    謂「情節重大」之要件，當從受刑人自始是否真心願意接受
    緩刑所附之條件，或於緩刑期間中是否顯有履行負擔之可能
    而隱匿或處分其財產、故意不履行、無正當事由拒絕履行或
    顯有逃匿之虞等情事而言，考量受刑人未履行條件情形與被
    害人所受損害間，依比例原則綜合衡酌原宣告之緩刑是否難
    收其預期之效果，而確有執行刑罰之必要，資以決定緩刑宣
    告是否應予撤銷。
三、經查：
（一）按緩刑之宣告應撤銷者，由受刑人所在地或其最後住所地
      之地方法院檢察官聲請該法院裁定之，刑事訴訟法第476
      條定有明文。本件受刑人之住所地為新北市汐止區，有其
      個人戶籍資料查詢結果在卷可稽，揆諸上開規定，本院有
      管轄權，合先敘明。
（二）受刑人前因犯護照條例案件，經前案判決拘役50日，緩刑
      2年，並應於判決確定之日起1年內向公庫支付2萬元；又
      分別於緩刑期前之109年12月14、15日更犯傷害等罪，經
      本院於110年8月9日以110年度審簡字第548號判決處拘役1
      20日，於110年9月22日確定等情，有上開判決書、簡易判
      決、起訴書及臺灣高等法院被告前案紀錄表存卷可考，足
      徵受刑人於緩刑前因故意犯後案之罪，而於緩刑期內受6
      月以下有期徒刑及拘役之宣告確定等情。
（三）受刑人於受有緩刑宣告之利益後，本應履行該緩刑負擔，
      於判決確定之日起1年內向公庫支付2萬元，然經臺灣桃園
      地方檢察署於110年8月10日寄存送達傳喚，受刑人並未到
      案執行，復經臺灣桃園地方檢察署請新北市政府警察局汐
      止分局查訪，訪查結果略以：「未遇受刑人，且詢問周遭
      住戶亦表示該戶鮮少有人返家」，有臺灣桃園地方檢察署
      送達證書、臺灣桃園地方檢察署桃檢俊乙110執緩931字第
      1109082602號函、新北市政府警察局汐止分局110年9月23
      日新北警汐刑字第1104251106號函暨查訪紀錄表及臺灣高
      等法院在監在押全國紀錄表在卷可稽，又本院於111年1月
      24日傳喚被告到庭說明，受刑人雖辯稱：我去汐止派出所
      報到時警察沒有跟我說這件事，且我身分證不見，就沒去
      領信件云云，惟受刑人亦自承入監前確有實際居住在新北
      市○○區○○路0段000巷0號之戶籍地址，且該地址可以收受
      信件等情，有本院訊問筆錄在卷可參，是認受刑人業經合
      法通知仍未履行無訛，顯見其確已無意履行上開判決所定
      緩刑之負擔，足認原宣告之緩刑難收其預期效果，而有執
      行刑罰之必要。從而，聲請人聲請撤銷受刑人所受緩刑之
      宣告，於法有據，應予准許。
（四）至聲請意旨雖認受刑人所為同時合於刑法第75條之1第1項
      第1款所定撤銷緩刑之原因，並據以聲請撤銷前開緩刑之
      宣告，然被告受緩刑宣告後，如欲撤銷其緩刑宣告，除需
      被告合於刑法第75條之1第1項所規定之4款法定事由外，
      尚須以「足認原宣告之緩刑難收其預期效果，而有執行刑
      罰之必要者」，法院始得依職權裁量撤銷之。本條採用裁
      量撤銷主義，賦予法院撤銷與否之權限，特於第1 項規定
      實質要件為「足認原宣告之緩刑難收其預期效果，而有執
      行刑罰之必要」，供作審認之標準。亦即於上揭「得」撤
      銷緩刑之情形，法官應依職權本於合目的性之裁量，妥適
      審酌被告所犯前後數罪間，關於法益侵害之性質、再犯之
      原因、違反法規範之情節是否重大、被告主觀犯意所顯現
      之惡性及其反社會性等情，是否已使前案原為促使惡性輕
      微之被告或偶發犯、初犯改過自新而宣告之緩刑，已難收
      其預期之效果，而確有執行刑罰之必要，此與刑法第75條
      第1 項所定2 款要件有一具備，即毋庸再行審酌其他情狀
      ，應逕予撤銷緩刑之情形不同，本院衡酌受刑人所犯上開
      2案，其罪質、犯罪情節均不相同，此外，聲請人對於受
      刑人如何符合足認原宣告緩刑難收預期效果，而有執行上
      開刑罰必要之實質要件，並未提出受刑人除上揭判決所載
      之犯罪事實以外之其他具體事證，以資為說明及佐證，
　　　逕聲請人執此為由聲請撤銷緩刑，尚屬無據，惟此無礙於
      受刑人已有違反上述刑法第75條之1第1項第4款事由之認
      定，併此敘明。　　
據上論斷，應依刑事訴訟法第476條，刑法第75條之1第1項第4款
，裁定如主文。 　　　
中　　華　　民　　國　　111 　年　　1　　月　　24　　日
                  刑事第八庭　法  官  黃依晴
以上正本證明與原本無異。
如不服本裁定，應於收受送達後5日內向本院提出抗告書狀。因
疫情而遲誤不變期間，得向法院聲請回復原狀。
                              書記官  楊雅媖
中　　華　　民　　國　　111 　年　　1　　月　　25　　日